% Hausaufgabe 16
% Katrin Müller <Muelle63@students.uni-marburg.de>
% 2014-06-15

Falls die Umlaute in dieser und anderen Dateien nicht korrekt dargestellt werden, sollten Sie File > Reopen with Encoding > UTF-8 sofort machen (und auf jeden Fall ohne davor zu speichern), damit die Enkodierung korrekt erkannt wird! 

```{r, echo=FALSE}
# Notwendige Pakete laden
library(ggplot2)
library(ez)
library(xtable)
library(reshape2)
suppressPackageStartupMessages(library(knitcitations))
```

# Die nächsten Punkte sollten beinahe automatisch sein...
1. Kopieren Sie diese Datei in Ihren Ordner (das können Sie innerhalb RStudio machen oder mit Explorer/Finder/usw.) und öffnen Sie die Kopie. Ab diesem Punkt arbeiten Sie mit der Kopie. Die Kopie bitte `hausaufgabe16.Rmd` nennen und nicht `Kopie...`
2. Sie sehen jetzt im Git-Tab, dass die neue Datei als unbekannt (mit gelbem Fragezeichen) da steht. Geben Sie Git Bescheid, dass Sie die Änderungen in der Datei verfolgen möchten (auf Stage klicken).
3. Machen Sie ein Commit mit den bisherigen Änderungen (schreiben Sie eine sinnvolle Message dazu -- sinnvoll bedeutet nicht unbedingt lang) und danach einen Push.
4. Ersetzen Sie meinen Namen oben mit Ihrem. Klicken auf Stage, um die Änderung zu merken.
5. Ändern Sie das Datum auf heute. (Seien Sie ehrlich! Ich kann das sowieso am Commit sehen.)
6. Sie sehen jetzt, dass es zwei Symbole in der Status-Spalte gibt, eins für den Zustand im *Staging Area* (auch als *Index* bekannt), eins für den Zustand im Vergleich zum Staging Area. Sie haben die Datei modifiziert, eine Änderung in das Staging Area aufgenommen, und danach weitere Änderungen gemacht. Nur Änderungen im Staging Area werden in den Commit aufgenommen.
7. Stellen Sie die letzten Änderungen auch ins Staging Area und machen Sie einen Commit (immer mit sinnvoller Message!).
8. Vergessen Sie nicht am Ende, die Lizenz ggf. zu ändern!

# Diamonds are forever 
Bisher haben Sie von mir mehr oder weniger vollständige Analysen bekommen, bei denen Sie im Prinzip nur einzelne Schritte einfügen müssten. Es wird allerdings langsam Zeit, dass Sie eine eigenständige Analyse ausführen. Sie haben das bei der Analyse vom Priming Experiment mittels ANOVA fast gemacht, aber auch da haben Sie viel von mir vorgefertigt bekommen. Für die Aufgaben heute werden Sie den Datensatz `diamonds` aus `ggplot2` bearbeiten. Schauen Sie sich die Beschreibung des Datensatzes an

```{r, eval=FALSE}
?diamonds
```
<div style="border: 2px solid black; padding: 5px; font-size: 80%;">
```{r, echo=FALSE, results='asis'}
tools:::Rd2HTML(utils:::.getHelpFile(help(diamonds)),stylesheet="")
```
</div>

Die Aufgabe ist: eine Ausgangsfrage und die darauf folgenden Anschlussfragen statistisch zu beantworten. Sie können auch einige kleinere Fragen als Gruppe behandeln. Sie haben frei Wahl von Methoden und Fragen, aber sie müssen natürlich zueinander passen!

Mögliche Ausgangsfragen sind unter anderem:

* Was bestimmt den Preis eines Diamenten?
* Was bestimmt das Gewicht eines Diamenten? Hat Farbe oder Klarheit eine Auswirkung daruf oder bloß Volumen?
* Gibt es einen Zusammenhang zwischen den verschieden Dimensionen ("Längen")? 
* Gibt es einen Zusammenhang zwischen Farbe und Klarheit? Zwischen Farbe und Carat? Zwischen Farbe und Tiefe?
* ...

*Vergessen Sie dabei nicht, dass wir bisher nur Methoden gelernt haben, wo die abhängige Variable zumindest intervallskaliert ist!*

Sie können sich auch [das *ggplot* Buch](http://dx.doi.org/10.1007/978-0-387-98141-3) zur Inspiration anschauen, v.a. Abbildungen 4.7, 4.8, 4.9, 5.2, 5.3, 5.4, 5.6, 5.14, 7.16, 9.1  und Kapitel 2.2-2.5 könnten inspirierend wirken. Den Code zur Erstellung der Figuren findet man immer im Haupttext.

**Originelle Fragestellungen und Auswertungen werden mit Bonuspunkten belohnt!** 

Hier ein paar Grafiken (auch im Buch zu finden):
```{r}
ggplot(diamonds,aes(x=carat,y=price,color=color)) + geom_point()
ggplot(diamonds,aes(x=carat,y=price,color=color)) + geom_point(alpha=0.3)
ggplot(diamonds,aes(x=carat,y=price,color=color)) + geom_point() + facet_wrap(~color)
```

# Noch eine Überlegung
Haben Sie dabei explorativ oder konfirmativ gearbeitet? Was hat das für eine Auswirkung auf die Interpretation der Ergebnisse?

**Analyse**
head(diamonds)

Ausgangsfrage: Wovon hängt der Preis eines Diamanten ab?
Abhängige Variable: price
Unabhängige Variablen: carat, cut, color, clarity, x, y, z, depth, table

Zuerst zur Visualisierung ein paar Grafiken geplottet, exemplarisch für 
Preis und Farbe sowie Preis und Karat etc....
```{r}
ggplot(data=diamonds)+ geom_density(aes(x=price, color=color, fill=color),alpha=0.3)
ggplot(data=diamonds)+ geom_jitter(aes(x=color, y=price, color=color, fill=color),alpha=0.3)
ggplot(data=diamonds)+ geom_violin(aes(x=color, y=price, color=color, fill=color),alpha=0.3)
ggplot(data=diamonds)+ geom_boxplot(aes(x=color, y=price, color=color, fill=color),alpha=0.3)

ggplot(data=diamonds)+ geom_jitter(aes(x=carat, y=price, color=carat, fill=carat),alpha=0.3)
ggplot(data=diamonds)+ geom_jitter(aes(x=cut, y=price, color=cut, fill=cut),alpha=0.3)
ggplot(data=diamonds)+ geom_jitter(aes(x=clarity, y=price, color=clarity, fill=clarity),alpha=0.3)
ggplot(data=diamonds)+ geom_jitter(aes(x=depth, y=price, color=depth, fill=depth),alpha=0.3)
ggplot(data=diamonds)+ geom_jitter(aes(x=table, y=price, color=table, fill=table),alpha=0.3)
ggplot(data=diamonds)+ geom_jitter(aes(x=x, y=price, color=x, fill=x),alpha=0.3)
ggplot(data=diamonds)+ geom_jitter(aes(x=y, y=price, color=y, fill=y),alpha=0.3)
ggplot(data=diamonds)+ geom_jitter(aes(x=z, y=price, color=z, fill=z),alpha=0.3)
```

Die Voraussetzungen für eine ANOVA sind erfüllt, nämlich:
-unabhängige Teilstichproben
-abhängige Variable muss mindestens intervallskaliert sein
- bei n<30 muss die abhängige Variable in der Population normalverteilt sein
- die Varianzen innerhalb aller Populationen müssen homogen sein

Einfaktorielle ANOVA:
```{r}
aov1<-aov(price~carat, data=diamonds)
summary(aov1)
aov2<-aov(price~cut, data=diamonds)
summary(aov2)
aov3<-aov(price~color, data=diamonds)
summary(aov3)
anova4<-aov(price~clarity, data=diamonds)
summary(anova4)
aov5<-aov(price~x, data=diamonds)
summary(aov5)
aov6<-aov(price~y, data=diamonds)
summary(aov6)
aov7<-aov(price~z, data=diamonds)
summary(aov7)
aov8<-aov(price~depth, data=diamonds)
summary(aov8)
aov9<-aov(price~table, data=diamonds)
summary(aov9)
```
Die ANOVA zeigt, dass alle Variablen einen hochsignifikanten (***) Einfluss auf den Preis haben, außer depth ist weniger signifikant (nämlich nur auf dem Level ‘*’ 0.05).

Mehrfaktorielle ANOVA:
```{r}
Preis.aov<-aov(price ~ carat+cut+color+clarity+x+y+z+table+depth, data=diamonds)
Preis.aov
summary(Preis.aov)
```

Die ANOVA zeigt, dass Karat, Schnitt, Farbe, Reinheit, table, depth, z und x einen hochsignifikanten Einfluss auf den Preis haben (***). Von y hingegen scheint der Preis nicht abhängig zu sein. Der p-Wert ist nicht signifikant.

Man kann auch die Interaktionen betrachten:
```{r}
summary(aov(price~carat*x*y*z,data=diamonds))
```

Alle Haupteffekte sind signifikant. Auch die Interaktionen sind signifikant, außer bei carat:y und carat:z. ( Die innerhalb-Varianz ist größer als die Zwischen-Varianz.)

Außerdem kann man eine lineare Regression machen, z.B. der Zusammenhang von Preis und Karat.

```{r}
summary(lm(price~carat,data=diamonds))
summary(lm(price~y,data=diamonds))
summary(lm(price~x,data=diamonds))
summary(lm(price~z,data=diamonds))
summary(lm(price~table,data=diamonds))
summary(lm(price~depth,data=diamonds))
```

Karat erklärt viel Varianz vom Preis, denn R^2=0.85.
Weite erklärt viel Varianz vom Preis, denn R^2=0.75.
Länge erklärt viel Varianz vom Preis, denn R^2=0.78.
Tiefe erklärt viel Varianz vom Preis, denn R^2=0.74.
Table erklärt sehr wenig Varianz vom Preis, denn R^2=0.02.
Depth erklärt fast keine Varianz vom Preis, denn R^2=9.483e-05.

Man kann die lineare Regression für Preis und Karat auch plotten:
```{r}
ggplot(diamonds,aes(x=price,y=carat)) +  geom_point() + geom_smooth(method="lm")
```

Weiterführende Frage: Angenommen man findet irgendwo auf der Welt einen Diamanten, der 5000 Karat hat. Welche Vorhersage kann man über den Preis treffen, wenn man die Einzigartigkeit des Diamanten als Einflussfaktor auf den Preis außen vor lässt? Wie wertvoll ist der Diamant?

Lineare Regression eignet sich um Vorhersagen über Datenpunkte, die wir nicht bekommen haben, zu machen.(predict)

```{r}
Wert<- -2256.36 + 7756.43*5000
Wert
```

Der Diamant wäre vermutlich ca. 38,8 Mio. US-Dollar wert.

# Lizenz
Diese Datei dient nur Prüfungszwecken.
